Inventaris van het archief van Annie Averink (1913-1991)
Nationaal Archief, Den Haag
- Nederlandse Vrouwenbeweging, D.
  - Publiciteit en acties, D.2.
    - Ontwerp van een adres van de NVB aan de staatssecretaris van Financiën over de fiscale positie van de werkende vrouw, met voorlichtingsbrochure van de staatssecretaris., 1970; 67; 2 stukken
    - Convocaat voor een vrouwenactiedag tegen het beleid van het kabinet Biesheuvel., 1972 mei 9; 68; 1 stuk
    - Circulaire voor werving van abonnees voor het tijdschrift Vrouwen., ca. 1972; 69; 1 stuk
    - Doorslag van een nieuwsbulletin over verlofregelingen voor werkende moeders in de DDR., 1972 juni; 70; 1 stuk
    - Flyer voor een NVB-studiedag “Klassenstrijd tegen milieuvervuiling, de kapitalist als gifmenger” voor de NVB., 1972 maart; 71; 1 stuk
    - Convocaat voor een avond Kienen voor Vietnam van de afdeling Kennemerland voor de NVB, 23 maart, z.j. (vóór 1975); 72; 1 stuk
    - Ingekomen brief van de hoofdredactie van De waarheid aan het bestuur van de Nederlandse Vrouwenbeweging over de toepassing van rolwisseling bij belastingaangifte van een dubbel gezinsinkomen met werkende vrouwen., 1975 december 18.; 73; 1 stuk
    - Kopij en drukproeven voor een voorwoord en nieuwe hoofdstukken in een heruitgave van het boekwerk Baanbreeksters.., 1978; 74; 1 omslag
    - Foto’s van een demonstratie van Wij Vrouwen Eisen tegen een te beperkt abortuswetsvoorstel., ca. 1980; 75; 1 omslag
    - Fotonegatieven (10 mm.)van acties op de vrouwenstakingsdag van 30 maart 1981., 76; 1 mapje
    - Oproepen tot bijwoning van herdenkingsbijeenkomsten van de Februaristaking en de bevrijding op 5 mei 1945, met concepten van redevoeringen en herdenkingsbrochure., 1981-1985 en z.j.; 77; 1 omslag
    - Verslag van een brede vrouwenconferentie over vrede en veiligheid, georganiseerd door Vrouwen tegen kernwapens in Utrecht, met geleidebrief., 1985 mei; 78; 2 stukken
    - Foto van een propagandabijeenkomst van de NVB., z.j.; 79; 1 stuk
    - Verzameling muziekbladen en liederen voor het vrouwenkoor “De tokkelaars”., z.j.; 80; 1 omslag
    - Manuscript van een brochure De vrouw en het gezin., z.j.; 81; 1 stuk
  - Internationale contacten, D.3.
    - Tekst van het volkslied van de Volksrepubliek Bulgarije., gedrukt als bijlage bij een artikel over het Georgi Dimitrovkoor., z.j.; 82; 1 stuk
    - Aantekenboekjes voor studie in het Russisch., z.j.; 83; 2 delen
    - Manuscript “Enige beschouwingen over Suriname”, door R. van Deventer, als overzicht van de belangen voor investeerders en afzet., ca. 1953; 84; 1 omslag
    - Convocaat voor een ontvangstbijeenkomst voor een delegatie van de Volksrepubliek Vietnam of het Nationale Bevrijdingsfront in Haarlem als overwinnaars van de slag bij Dien Bien Phu,, met visitekaartjes van de delegatie en fotografisch staatsieportret van Ho Chi Minh., 1954; 85; 1 omslag
    - Tijdschriften en brochures van de Internationale Democratische Vrouwenfederatie bij gelegenheid van internationale vrouwendagen en circulaires van de Nederlandse Vrouwenbeweging., 1955-1959; 86; 1 omslag
    - Verzamelde stukken over Tsjecho-Slowakije, met foto’s van Annie Averink tijdens delegaties daarheen., 1955, 1962 en z.j.; 87; 1 omslag.
    - Zakboek met aantekeningen, met aantekeningen van vergaderingen van het partijbureau van de CPN., oktober – november 1961.; 89; 1 deel
    - Foto’s genomen door haarzelf of anderen in een omslag die verwijst naar reizen naar Noord Korea., z.j.; 158; 1 omslag
    - Brievendoos (?), ontvangen als relatiegeschenk vermoedelijk bij een bezoek aan Roemenië., ca. 1967; 132; 1 doos
    - Aantekeningen betreffende een reis naar Portugal., ca. 1975; 90; 1 stuk
    - Programma van een bezoek van Annie Averink als lid van een studiedelegatie van het Centraal comité van de CPN aan de volksrepubliek Polen, met map met foto's en negatieven, genomen tijdens de reis.., 1970 oktober; 91; 1 deeltje en 1 map
    - Ingekomen brief van Frau Slavia uit Zagreb met een dringend verzoek om inlichtingen over haar verdwenen dochter Renate, met bijlagen., 1990 maart 1.; 92; 3 stukken
  - Documentatie op tekst, D.4.
    - Gestencild manuscript over het gezin van Aletta Jacobs, met krantenknipsels., 1955-1956; 93; 1 omslag
    - Ter documentatie verzamelde artikelen over vrouwenbelangen: over de goedkeuring van de initiatiefwet-Tendeloo inzake de handelingsbekwaamheid van de vrouw, 1956; en het arbeidsloon voor vrouwen., 1965.; 94; 2 stukken.
    - Ter documentatie verzamelde artikelen en tijdschriften over vrouwen in de Tweede Wereldoorlog en over Hannie Schaft, met oproep voor een Hannie Schaftherdenking.., 1975-1985; 95; 1 omslag
    - De Waarheid met een bericht over de actie van de Nederlandse afdeling van de Internationale Vrouwenbond voor Vrede en Vrijheid (=NVB) tegen kernwapens., 1986 augustus 7; 96; 1 stuk
    - Afschriften van een vertaling van een ontwerpmissive van het uitvoerend comité van de Communistische Internationale aan de communistische partijen over de noodzaak van een onafhankelijke internationale vrouwenbeweging van augustus 1936 met manuscripten over de geschiedenis van de NVB.., z.j.; 97; 1 omslag-
  - Fotodocumentatie, D.5.
    - Persfoto’s van een Europees gebouw en van de verwoestingen van Hiroshima of Nagasaki., z.j.; 98; 1 omslag
    - Foto van Pandit Nehru en gezelschap bij een officiële gelegenheid., z.j.; 99; 1 stuk
    - Foto van een tijdschriftillustratie over een ontmoeting tussen partijprominenten van de CPN en de Franse communistische partij PCF., z.j.; 100; 1 stuk
    - Fotografische portretten van de Deense schrijver Nerö Andersen op 76-jarige leeftijd., 1945; 101; 2 stukken
    - Officieuze ingekomen of gemaakte foto’s in verband met of tijdens internationale bijeenkomsten, niet nader omschreven., z.j.; 102; 1 omslag
    - Persfoto’s van (internationale?) communistische manifestaties in aanwezigheid van een presidium van een volksrepubliek., z.j.; 103; 1 omslag
- Contacten met de Republik Indonesia en de PKI tijdens Sukarno, 1945-1965, E.
  - Foto’s, E.1.
    Op diverse foto’s, genomen door verschillende fotografen, staan aanwijzingen voor vervaardiging van persclichés. Waarschijnlijk is het merendeel door Annie verzameld.
    - Twee series van foto’s, genomen tijdens een optreden van Masso in oktober 1948., 104; 1 omslag
      Op de enveloppe een aanduiding “Mapje Soerkerdjo”
    - Ingekomen foto’s van manifestaties in verband met de herbegrafenis van slachtoffers van de communistische opstand in Madioen van 1949 door de PKI., 1950 november 15-19; 105; 1 omslag.
      Achterop toelichtende bijschriften in het Bahasa
    - Verzamelde foto’s van Nederlandse contacten met Indonesië, zoals een bezoek van NVB-voorzitter Rie Lips-Oudinot aan Indonesië en vieringen van Indonesiërs in 1936, mogelijk bestemd voor publicatie in De waarheid of andere CPN-organen., ca. 1953-1956; 106; 1 omslag
    - Foto’s verzameld in een enveloppe met opschrift “Pekan buku 1959?” (= weekboek 1954), mogelijk daarvoor bestemd, maar genomen in Indonesië., 107; 1 omslag
    - Groepsfoto’s bij openbare aangelegenheden, congressen e.d. in Indonesië, 1964 en z.j.; 108; 1 omslag
    - Foto’s van bezoeken van Indonesiërs in Nederland., 1965 en z.j. (eerder); 109; 1 omslag
    - Informele groepsfoto’s en kiekjes, genomen tijdens reizen e.d., z.j.; 110; 1 omslag
    - Fotoserie van bouwwerkzaamheden in een onderneming in Indonesië., z.j.; 111; 1 omslag
    - Foto’s van een installatie voor een PKI-manifestatie in Jakarta., z.j.; 112; 1 omslag
  - Archivalia, E.2.
    - Fragment van een brochure van het voorbereidingscomité Petitie-Soetardjo in Nederland., ca. 1936; 115; 1 katern
    - Programma van een voorstelling van Javaanse danskunst door een gezelschap van Raden Mas Jodjana., ca. 1945; 114; 1 stuk
    - Tekst van een redevoering voor de CPN over Indonesië tijdens de politiële acties., ca. 1948; 117; 1 stuk
    - Tekst van een oproep van Abuso met communistisch protest tegen de uitspraken van de Aziatische conferentie in New Delhi., 1949 maart 12; 118; 1 stuk
    - Stukken betreffende de buitensluiting van Nieuw Guinea van de overdracht aan Indonesië., 1950-1957; 119-120; 2 omslagen
      - Manuscripten van artikelen en redevoeringen ten gunste van de overdracht van Nederlands Nieuw-Guinea aan Indonesië, 1950-1957, 119
      - Circulaires met verzoekschriften van besturen van het Indo-Europeesch Verbond en de Groter Nederland Actie aan de Tweede Kamer om behoud van Nieuw Guinea in het belang van de aldaar wonende Nederlanders, met tekst van een artikel bestemd voor de CPN-pers, 1951-1953, 120
    - Lijst van in Nederland verblijvende Indonesiërs die zijn uitgenodigd voor het derde wereldfestival voor de vrede voor jongeren en studenten in Jakarta, met naamlijst van Indonesische contacten en eigenhandig geschreven notitieblokje over haar reis naar Indonesië en haar contacten met de PKI., 1951; 121; 1 omslag
      Openbaarheid beperkt tot 01-01-2024
    - Correspondentie., 1951-1958; 122-123; 2 omslagen
      - Brieven van leden van de PKI, gericht aan het partijbestuur van de CPN, deels met geleidebrieven aan Annie Averink, 1951-1958, 122
      - Persoonlijke briefwisseling met Indonesiërs in Jakarta en Moskou, 1958-1966, 123
    - Stukken betreffende haar deelname aan een delegatie van de Nederlandse Vrouwenbeweging naar Indonesië voor een vredescongres aldaar., 1954 januari – april; 124; 1 omslag
    - Manuscripten van het tweede vrouwencongres in Indonesië en het ontstaan van de Indonesische vrouwenbeweging Serwani in 1954., 125; 1 omslag
    - Manuscript van een Nederlandse vertaling van het Manifest van de PKI over de algemene verkiezingen in Indonesië., 1954; 126; 1 stuk
    - Aantekeningen over vooraanstaande personen in Indonesië en partijleden tijdens de Nederlands-Indonesische Unie (1850-1956). Getypt, z.j.; 127; 1 omslag
    - Fotokopieën van artikelen van Annie Averink over Indonesië in de CPN-pers., 1957-1963; 128; 1 omslag
    - Exemplaar van het tijdschrift Berita gerwani, orgaan van de vrouwenbeweging van de PKI in het Bahasa, met informatiebulletin in het Engels., 1958; 129; 2 stukken
    - Ingekomen convocaat voor de viering van de tiende verjaardag van de Republik Indonesia., 1959; 130; 1 stuk
    - Eerstedagenveloppe bij gelegenheid van de invoering van Indonesische postverbindingen in voormalig Nederlands Nieuw Guinea, met beschrijving van de postzegels.., 1963; 290; 2 stukken
    - Instructies voor Annie Averink over haar documenten inzake Indonesië., z.j.(vóór 1965); 131; 1 stuk
    - Aantekeningen betreffende financiële steun aan Indonesiërs., z.j.; 11; 1 stuk
  - Studies over Indonesië en documentatie, E.3.
    - Drukwerk, E.3.1.
      - Herdenkingsbrochure van de Republik Indonesia bij zijn eenjarig bestaan., 1946 augustus 17; 133; 1 katern
        Het nummer is in tweevoud aanwezig.
      - Brochures van de CPN tegen uitzending van Nederlandse troepen naar Indonesië en de vervolging van dienstweigeraars, met oproep van leden van De Vlam aan het Nederlandse volk naar aanleiding van de soevereiniteitsoverdracht aan Indonesië., 1947-1951; 134; 3 deeltjes
      - Staat van Indonesische tijdschriften met opgave van hun politieke karakter., ca. 1950; 135; 1 omslag
      - Bladmuziek van Indonesische strijdliederen en in net Bahasa vertaalde socialistische strijdliederen, met manuscripten van verzetspoëzie met vertalingen., z.j.; 136; 1 omslag
      - Artikelen van Njoto en Rahmat over de PKI en telexbericht over de viering van de tiende verjaardag van de Republik Indonesia., 1955-1959; 137; 3 stukken
      - Exemplaren van Review of Indonesia en PKI dan Perwakilan uitgegeven door de PKI., 1957-1958; 138; 1 omslag
      - Ter documentatie verzamelde krantenartikelen over de Indonesische onafhankelijkheidsstrijd tot aan de soevereiniteitsoverdracht., 1967-1985; 139; 1 omslag
      - Herdenkingsbrochures van de PKI op 12 november 1926, statuten van de PKI (1951) en de vrouwenbeweging Gerwani (1954), met nadere verklaringen. Gedrukt, Bahasa, met Fotokopie van een literatuurlijst in het Bahasa voor scholing binnen de PKI en specimen van een lidmaatschapskaart.., 1965 en z.j.; 140; 1 omslag.
      - Documentatie over dienstweigeraars naar Indonesië met convocaat voor een reünie., 1988-1989; 141; 1 omslag
    - Studies en publicaties, E.3.2.
      - Uittreksels van historische of literaire publicaties over de geschiedenis van oude Javaanse vorsten, met afschriften van passages uit M.L.van Deventer, Geschiedenis der Nederlanders op Java over de kolonisatie tijdens de VOC en van historici over Dipanagara (Diponegoro)., z.j.; 142; 1 omslag
      - Manuscripten voor tekstbezorgingen van memoires van een in 1938 naar Boven Digoel geïnterneerde nationaliste, met documentatie over Soetjan Sjahrir., z.j.; 143; 1 omslag
      - Teksten van artikelen “Leven en strijd in de Republiek”[= Republik Indonesia} over de 19e-eeuwse opstandeling Diponegoro en “Onze kennismaking met de vrouwen van het land der schone palmen en bruin suikerriet” en over haar belevenissen in de CPN tijdens de onafhankelijkheidsstrijd van Indonesië, met concept., 1955.; 144; 1 omslag
      - Aantekenboekje met Indonesische gedenkdagen., z.j. (na 1954); 145; 1 deeltje
        Oorspronkelijk een kasboekje in het Russisch.
      - Grammatica en woordenlijst voor studie van het Bahasa Indonesia., z.j.; 146; 1 omslag
      - Tekst van een artikel over R.A. Kartini, met brochure over Kartini in het Bahasa en fotokopieën van krantenartikelen over Kartini en de Indonesische vrouwenbeweging., z.j.; 147; 1 stuk
      - Manuscript over Indonesië als voorbeeld van een multiraciale eenheidsstaat., z.j.; 148; 1 omslag
      - Manuscripten van memoires van U.S.Herimi over de Japanse bezetting, “Onder de overheersing van het Japanse Fascisme”., z.j. (na 1978); 149-151; 3 omslagen
        - Manuscript van de vertaling door Anna Averink, z.j. (na 1978), 149
        - Manuscript en fotokopie van het origineel in het Bahasa, z.j., 150
        - Manuscript van een hoofdstuk van U.S.Herimi 15 augustus 1945 in Bahasa en Nederlandse vertaling, met delen van andere vertalingen, z.j., 151
      - Manuscript met afschrift van de vertaling van een redevoering van Njono, voorzitter van de Nationale Raad van de Indonesische vakbond SOBSI op het internationale vakbondscongres in Noord-Vietnam., 1959; 152; 1 stuk
      - Prospectus van de academie van sociale wetenschappen “Aliarchsam” in Jakarta., 1961; 153; 1 deeltje
      - Fotokopieën van manuscripten van ir. Thakir Thajeb; over de toepassing van een ‘ovenverhitter” bij een project voor de bereiding van compost voor de landbouw; over de bereiding van indigo; over dialectische theorievorming en het historisch materialisme., 1979; 154; 1 omslag
      - Tekst van een referaat over het ontstaan van de onafhankelijkheidsstrijd in Indonesië, met fotokopieën van Duitse stukken over het koloniale verleden, met ter documentatie verzamelde stukken en kladblok., z.j.; 155; 1 omslag
- Delegaties naar China, F.
  - Foto’s, F.1.
    - Ingekomen persfoto’s over het Chinese volksleger, de nasleep van de Chinese burgeroorlog., 1949-1950; 156; 1 omslag
    - Foto’s van diverse Chinese fotografen van de Europees-Aziatische Vrouwenconferentie in Peking op 16 november 1949., 157; 1 omslag
    - Fotografische portretten van leden van het centrale comité van de communistische partij in China, ca. 1950; 159; 1 omslag
    - Foto’s, door diverse personen genomen, op plaats geordend., 1956; 160-169; 8 stukken en 1 omslag
      - Canton,, bestuur van de botenwijk en sampans, 1956, 161
      - Chunking, bezoek met kranslegging en ingekomen foto’s van een manifestatie, 1956 en z.j., 162
      - Dailan, bezoek aan de Dairen fabrieken, 1956, 163
      - Jenan. Foto’s van een Duits schrijvende fotograaf met monumentale gebouwen die in verband staan met de revolutie, deels op de achterzijde van bijschriften voorzien, met bijbehorende Chinese enveloppe, z.j., 164; 1 omslag
      - Nangking, 1956., 165
      - Peking, bezienswaardigheden en manifestaties, 1956 en z.j., 166
      - Sian, bezoek, bezienswaardigheden en souvenirmapje met foto’s van de Ti Jian-tuin, 1956 en z.j., 167
      - Shanghai, fotoalbum, z.j., 160
      - Sjanghai, bezienswaardigheden, 1956, 168
      - Tsjengjang en Anshan, z.j., 169
    - Foto’s, door diverse personen genomen, lokaliteit niet nader bepaald., z.j.; 170-174; 4 omslagen en 1 deel
      - Ingekomen verzameling van foto’s van Chinese paleizen in gelijk formaat, op diverse plaatsen, deels van Chinese bijschriften voorzien, z.j., 170
      - Fotoverzameling van een herdenkingsreis en een kranslegging, z.j., 171
      - Diverse foto’s,, bestemd voor publicatie in De Waarheid, z.j., 172
      - Diverse nader te beschrijven foto’s, z.j., 173; 1 omslag
      - Chinees fotoalbum met monumentale bezienswaardigheden van een stad, z.j., 174; 1 deel
    - Fotonegatieven., z.j.; 175; 1 omslag
    - Fotografisch portret van Mao Zedong op zijde., z.j.; 176; 1 stuk
    - Lijst van genummerde afbeeldingen van bezienswaardigheden van de Zuid-Chinese stad Da Lien, China., z.j.; 177; 1 stuk
  - Archivalia, F.2.
    - J.W. Stalin, Over China (1928), uit de serie Het koloniale vraagstuk van de Bibliotheek voor Zelfstudie. Gedrukt., z.j.; 178; 1 stuk
    - Landkaart van China, met kaart van “Peiping”(Peking)., ca. 1945; 179; 1 stuk
    - Landkaarten van het oosten van China tijdens een fase van de Chinese burgeroorlog. Met Chinese aanduidingen., z.j.; 180; 2 stukken
    - Tekst van een redevoering van Annie Averink voor de Europees-Aziatische vrouwenconferentie in China, met redevoering van een delegatie uit Indonesië. Gestencild., 1949; 181; 2 stukken
    - Manuscript “Er zijn geen afstanden meer”, over haar reis naar China, met ontwerp van het boekmanuscript Uit het land van Mao, auteursexemplaar en enkele losse aantekeningen..., 1950; 182; 1 omslag
    - Manuscripten van artikelen en rapporten over en tijdens haar reis naar China in 1956. Getypt., 183; 1 pak
    - Zakboekjes met aantekeningen tijdens haar reis door China, o.a. in Sian en Chungking., 1956 december; 184; 4 deeltjes en 1 stuk
    - Aantekeningen over de toepassing van het democratisch centralisme en de toepassing daarvan door Liu Chau Chi, met. aantekenboekje over handelsaangelegenheden van China en Indonesië en over principes van de CPN en het democratisch centralisme, 1956; 185; 1 omslag
    - Ingekomen invitatie van de Chinese ambassade voor de viering van de 7e verjaardag van de Chinese volksrepubliek.., 1 oktober 1956; 186; 1 stuk
    - Namenlijsten voor Chinese contacten en omslagen met Chinese opschriften., z.j.; 187; 1 omslag
- Documentatie over de DDR, G.
  - West Duitsland op de keper beschouwd, reisnotities van Joop Wolff, overgenomen uit De Waarheid. Gedrukt., 1964; 188; 1 deeltje
  - Exemplaar van Erwägungen 3, over jonge kunst in Leipzig, met opdracht van een der dichters.., 1982; 189; 1 deel
  - Aussenpolitische Korrespondenz, regeringsbulletin van de DDR met een gemeenschappelijke persverklaring van de vergadering van gedelegeerden van het Warschaupact in Berlijn., 1987 december 18; 190; 1 katern
  - Beduinen greifen an, brochure van Ruud Brouwer voor een serie van het Militärverlag van de DDR met opdracht van de schrijver, met exemplaar van Sport und Technik, das Wehrpolitische Jugendmagazin der GST (Gesellschaft für Sport und Technik) in de DDR, 1989, nr. 1., 191; 1 deeltje en 1 katern.
  - Exemplaar van Die Weltbühne, Wochenschrift für Politik-Kunst-Wirtschaft, met beschouwingen over de Wende-situatie., 1990 maart; 192; 1 deeltje
  - Persfoto van een balie bij Checkpoint Charley in Berlijn., z.j.; 193; 1 stuk
  - Verzameling tijdschriften van de Oost-Duitse politieke partij PDS (opvolger van de SED)., 1990; 194; 1 omslag
- Eerste en Tweede Kamer, H.
  - Handelingen van de Eerste Kamer met redevoeringen van Annie van Ommeren-Averink en daarbij behorende inhoudsopgaven en bijlagen, deels van aantekeningen voorzien., 1959-1969; 195-197; 2 pakken en 1 omslag
    - Handelingen, 1959-1962, 195
    - Handelingen, 1963-1969, 196
    - Eigenhandige aantekeningen met verwijzingen naar haar redevoeringen en fotokopieën, z.j., 197; 1 omslag
  - Stukken betreffende haar optreden in de eerste Kamer in verband met de Nieuw-Guinea kwestie, met ingekomen stukken van de Nieuw Guinearaad., 1960-1961; 198; 1 omslag
  - Memorie van Antwoord van de staatssecretaris van Financiën aan de Eerste Kamer over fiscale voorzieningen ten gunste van de werkende vrouw, met aantekeningen van Annie Averink., 1962; 199; 1 stuk
  - Ingekomen dankbetuiging van J.A. Jonkman, voorzitter van de Eerste Kamer, voor de toezending van foto’s., 1963 november 10; 200; 1 omslag
  - Stukken betreffende verzoeken aan de Staten-Generaal om goedkeuring van het huwelijk van prinses Beatrix met Claus von Amsberg te weigeren., 1965; 201; 1 omslag
  - Stukken betreffende haar benoeming en aftreden als lid van de Tweede Kamer., 1966-1967; 202; 1 omslag
  - Ingekomen invitaties van leden van het koninklijk huis aan het echtpaar Van Ommeren-Averink., 1966, 1968; 203; 1 omslag
  - Teksten van redevoeringen, uitgesproken in de Eerste Kamer., 1967-1969 en z.j.; 204; 1 omslag
  - Krantenknipsel over haar aftreden als lid van de eerste Kamer., 1969 november 12; 205; 1 stuk
- Comité Nederland-Indonesië, I.
  - Algemeen, I.1.
    - Blocnotes met eigenhandige geschiedkundige aantekeningen en commentaren over personen tijdens de bezetting en de staatsgreep in Indonesië van 1965., 1966-1967 en z.j.; 206; 1 omslag
    - Blocnotes met financiële, persoonlijke e.a. aantekeningen over Indonesische aangelegenheden, mogelijk voor het Indonesië comité., z.j.; 207-208; 1 kladblok en 1 omslag
      Het kladblok is om redenen van materiële houdbaarheid apart gehouden.
      - kladblok, 207
      - aantekeningen, 208
    - Kladblock over Indonesische aangelegenheden als zaak van de Indonesië Commissie., z.j.; 209; 1 deel
    - Correspondentie met diverse instanties en instituten., 1980-1986; 210; 1 omslag
    - Bladzijden met aantekeningen over Indonesië en lijsten van politiek vervolgden in Indonesië., z.j.; 211; 1 omslag
      Zie ook inv.nr. 287
  - Contacten met Indonesiërs door steunverlening, I.2.
    - Briefwisseling gevoerd in Indonesië of met relaties en kennissen in Indonesië., 1964-1990; 212-220; 9 omslagen
      - Jo Folkertsma, ingekomen brieven, 1979-1981, 212
      - Aidit, 1990;Aslem, 1988 maart 10; Johannes B., Franz Effendi, 1987-1988;T.S. Djojowirono, 1980 januari 9; A. Farjon, 1978 oktober 23; Fekix, 1989 en z.j., 213
      - Irman Jaya, Sri Oenas, 1981-1982, 214
      - Kelmarya Prawoto, 1980 december 24, Umi purwati, 1978; Ch. Salawat, 1979; Nani en Selengkat, 1996, Jane S. 1988-1989 en z.j.; S. Sabarso, 1956 juli 25; Piet van Staveren, 1982 juni 26; Sudajat, 1983 mei 26, Surdibjo, 1989 november 10,Anwar Sudharma, 1965-1966, 215
      - Suhardjo of Hardjo, 1987-1990; Sukaesih en J.H..Philippo, 1964, Supeno (Sapto) 1967, 1970, Achmad Sumadi, 1981, 1989 oktober 9., 216
      - Sebeati Surasto, 1978-1988, J.L.N. Swadaja, 1989 december 31, 217
      - Sri Surjati, mede aan Jo Folkersma 1981-1988, 218
      - Surjono, 1982-1988, R.S. Syafie, 1980 februari 24, 219
      - Umi Turwati, 1979-1983, 220
    - Doordrukken van uitgaande brieven aan Annie Visbeen e.a.., 1982-1983; 222; 1 omslag
    - Verzamelde foto’s., 1981-1986; 223-226; 4 omslagen
      Deze foto’s zijn mogelijk bijlagen bij ingekomen correspondentie. Deels zijn zij toegezonden naar de familie Visbeen.
      - Portretten op pasfotoformaat van Indonesiërs, z.j., 223
      - Ingekomen kleurenfoto’s van Indonesische relaties, 1981-1988, 224
      - Foto’s van Indonesische bezoekers naar Nederland, met negatieven, z.j., 225
      - Familiefoto’s van gezinnen tijdens hun reis naar Indonesië in 1986, 226